臺灣高等法院刑事裁定
109年度聲字第22號
聲  請  人  臺灣高等檢察署檢察官
受  刑  人  葉茂良


上列聲請人因受刑人數罪併罰有二裁判以上，聲請定其應執行之
刑（聲請案號：臺灣高等檢察署108 年度執聲字第2145號），本
院裁定如下：
    主  文
葉茂良犯如附表所示各罪所處之刑，應執行有期徒刑玖年拾月。
    理  由
一、聲請意旨略以：受刑人葉茂良因違反毒品危害防制條例等數
    罪，先後經判決確定如附表，應依刑法第53條及第51條第5 
    款之規定，定其應執行之刑，爰依刑事訴訟法第477 條第1 
    項之規定聲請定應執行之刑等語。
二、按裁判確定前犯數罪者，併合處罰之；數罪併罰有二裁判以
    上者，應依刑法第51條之規定定其應執行之刑；宣告多數有
    期徒刑者，於各刑中之最長期以上，各刑合併之刑期以下，
    定其刑期，但不得逾30年，刑法第50條第1 項、第53條、第
    51條第5 款分別定有明文。
三、經查：受刑人犯如附表所示之7 罪，前經臺灣臺北地方法院
    、臺灣桃園地方法院及本院分別判處如附表所示之刑，均經
    確定在案（聲請書誤載部分更正如附表所示），且各罪均為
    如附表編號1 所示之裁判確定前所犯，此有本院被告前案紀
    錄表及上開刑事判決在卷可稽。其中受刑人所犯如附表編號
    1 所示之施用第二級毒品罪所處之刑得易科罰金，如附表編
    號4 所示之轉讓禁藥罪所處之刑得易服社會勞動，如附表編
    號2 、3 、5 至7 所示之罪所處之刑則均不得易科罰金或易
    服社會勞動，原不得合併定應執行刑。然受刑人業已請求檢
    察官就如附表所示之7 罪合併聲請定應執行刑，此有臺灣桃
    園地方檢察署調查受刑人是否聲請定應執行刑調查表在卷足
    稽（見本院卷第4 頁），合於刑法第50條第2 項之規定，檢
    察官就如附表所示各罪所處之有期徒刑，聲請合併定應執行
    刑，核無不合，應予准許。爰審酌受刑人所犯如附表所示之
    7 罪，分別為施用第一級毒品、施用第二級毒品、持有第二
    級毒品純質淨重20公克以上、轉讓禁藥及販賣第二級毒品罪
    ，均屬毒品相關犯罪，其犯罪類型、行為態樣、手段、動機
    及所侵害法益均相似，且如附表編號1 、2 所示之2 罪均係
    施用毒品，其侵害法益為戕害己身，對他人法益不生直接之
    侵害，又如附表編號3 、4 所示之2 罪係於同日為警查獲，
    而如附表編號5 至7 所示之3 罪則係於6 日內為之，犯罪時
    間均接近，責任非難重複程度甚高，兼衡受刑人犯如附表編
    號1 至4 所示之罪，曾經臺灣桃園地方法院裁定應執行有期
    徒刑1 年8 月確定，而如附表編號5 至7 所示之罪，曾經本
    院判決並定執行刑為有期徒刑9 年確定等情，而為整體非難
    評價後，就如附表所示各罪所處之刑定其應執行刑為有期徒
    刑9 年10月。
據上論斷，應依刑事訴訟法第477 條第1 項，刑法第50條第2 項
、第53條、第51條第5 款，裁定如主文。
中　　華　　民　　國　　109 　年　　1 　　月　　31　　日
                  刑事第十一庭  審判長法  官  楊力進
                                      法  官  沈君玲
                                      法  官  雷淑雯 
以上正本證明與原本無異。
如不服本裁定，應於收受送達後五日內向本院提出抗告狀。
                                      書記官  林立柏
中　　華　　民　　國　　109 　年　　2 　　月　　4 　　日
附表
編            號             1            2            3 罪            名  施用第二級毒品 施用第一級毒品 持有第二級毒品純質淨重20公克以上 宣     告     刑  有期徒刑4 月，如易科罰金，以新臺幣1 千元折算1 日。 有期徒刑7 月 有期徒刑10月 犯   罪  日   期  105 年4 月24日 105 年11月25日 105 年7 月間至105 年8 月8 日 偵查（自訴）機關 年  度    案  號  臺灣桃園地方檢察署105 年度毒偵字第2288號 臺灣臺北地方檢察署105 年度毒偵字第4648號、105 年度偵字第25147 號 臺灣桃園地方檢察署105 年度毒偵字第5482號、105 年度偵字第22563 號 最  後 事實審 法    院 臺灣高等法院      臺灣臺北地方法院 臺灣桃園地方法院  案    號 106 年度上易字第428 號 106 年度審訴字第206 號 106 年度審訴字第1356號  判決日期 106 年4 月28日 106 年 7月13日 106 年11月29日 確  定 判  決 法    院 臺灣高等法院 臺灣臺北地方法院 臺灣桃園地方法院  案    號 106 年度上易字第428 號 106 年度審訴字第206 號 106 年度審訴字第1356號  判決日期 106 年4 月28日 106 年10月17日 106 年12月25日 備            註  臺灣桃園地方檢察署106 年度執字第7503號 臺灣桃園地方檢察署106 年度執字第3416號 臺灣桃園地方檢察署107 年度執字第1283號   編號1 至4 號已定應執行刑為有期徒刑1 年8 月   

編            號             4            5            6 罪            名  轉讓禁藥 販賣第二級毒品 販賣第二級毒品 宣     告     刑  有期徒刑4 月 有期徒刑7 年5 月 有期徒刑7 年5 月 犯   罪  日   期  105 年8 月6 日 106 年4 月20日22時許 106 年4 月15日22時43分許 偵查（自訴）機關年  度    案  號  臺灣桃園地方檢察署105 年度毒偵字第5482號、105 年度偵字第22563 號 臺灣桃園地方檢察署106 年度毒偵字第3729號、106 年度偵字第14357 、20065 號  最  後 事實審 法    院 臺灣桃園地方法院 臺灣高等法院 臺灣高等法院  案    號 106 年度審訴字第1356號 107 年度上訴字第2195號 107 年度上訴字第2195號  判決日期 106 年11月29日 107 年11月22日 107 年11月22日 確  定 判  決 法    院 臺灣桃園地方法院 最高法院 最高法院  案    號 106 年度審訴字第1356號 108 年度台上字第2911號 108 年度台上字第2911號  判決日期 106 年12月25日 108 年10月9 日 108 年10月9 日 備            註  臺灣桃園地方檢察署107年度執字第1284號 臺灣桃園地方檢察署108年度執字第16322 號 臺灣桃園地方檢察署108年度執字第16322 號   編號1 至4 號已定應執行刑為有期徒刑1 年8 月 編號5 至7 號已定應執行刑為有期徒刑9 年  

編            號             7      （本欄空白）      （本欄空白） 罪            名  販賣第二級毒品      （本欄空白）      （本欄空白） 宣     告     刑  有期徒刑7 年5 月      （本欄空白）      （本欄空白） 犯   罪  日   期  106 年4 月16日16時至17時許      （本欄空白）      （本欄空白） 偵查（自訴）機關 年  度    案  號  臺灣桃園地方檢察署106 年度毒偵字第3729號、106 年度偵字第14357 、20065 號      （本欄空白）      （本欄空白） 最  後 事實審 法    院 臺灣高等法院      （本欄空白）      （本欄空白）  案    號 107 年度上訴字第2195號      （本欄空白）      （本欄空白）  判決日期 107 年11月22日      （本欄空白）      （本欄空白） 確  定 判  決 法    院 最高法院      （本欄空白）      （本欄空白）  案    號 108 年度台上字第2911號      （本欄空白）      （本欄空白）  判決日期 108 年10月9 日      （本欄空白）      （本欄空白） 備            註  臺灣桃園地方檢察署108年度執字第16322號      （本欄空白）      （本欄空白）   編號5 至7 號已定應執行刑為有期徒刑9 年      （本欄空白）      （本欄空白）